【裁判字號】    98,訴,1690
【裁判日期】    990125
【裁判案由】    妨害電腦使用罪等
【裁判全文】
臺灣臺北地方法院刑事判決              98年度訴字第1690號
公  訴  人  臺灣臺北地方法院檢察署檢察官
被      告  甲○○
上列被告因妨害電腦使用罪等案件，經檢察官提起公訴（98年度
偵緝字第1099號），被告於本院準備程序中就被訴事實為有罪之
陳述，經告知簡式審判程序之旨，並聽取公訴人及被告之意見後
，本院合議庭認為適宜由受命法官獨任進行簡式審判程序而裁定
改由受命法官獨任進行簡式審判程序審理，判決如下：
    主  文
甲○○無故取得他人電腦或其相關設備之電磁紀錄，致生損害於
他人，處有期徒刑月，如易科罰金，以新臺幣壹仟元折算壹日
；又以加害名譽之事，恐嚇他人致生危害於安全，處有期徒刑貳
月，如易科罰金，以新臺幣壹仟元折算壹日。應執行有期徒刑肆
月，如易科罰金，以新臺幣壹仟元折算壹日。
    事  實
一、甲○○與乙○○原係男女朋友，共同居住在臺北市○○區○
    ○路66巷8號10樓之房屋，嗣因甲○○不滿乙○○欲與其分
    手，竟基於無故取得他人電腦或其相關設備之電磁紀錄之犯
    意，於民國97年11月3日凌晨0時多許，在上開房屋乙○○所
    分租之房間內，將儲存於乙○○所有光碟內之電磁紀錄（內
    有乙○○裸露身體部位之數位圖檔），予以重製並儲存至甲
    ○○個人之電腦硬碟內，以此方式無故取得上開電磁紀錄，
    致生損害於乙○○。甲○○另基於恐嚇之故意，接續於附表
    所示之時間，以附表所示之方式，向乙○○恫嚇如附表所示
    之言語，使乙○○心生畏懼，致生危害於其安全。
二、案經乙○○訴由臺北市政府警察局內湖分局報請臺灣臺北地
    方法院檢察署檢察官偵查起訴。
    理  由
一、訊據被告甲○○對於前揭事實，迭於本院準備程序、審理時
    均坦承不諱（見本院卷第21頁背面、第29頁背面、第32頁背
    面、第34頁），核與證人即告訴人乙○○於警詢、偵訊時之
    證述內容相符（見偵字卷第14、15、41頁），並有附表所示
    電子郵件列印資料、附表所示簡訊翻拍照片、告訴人裸照4
    張（見偵字卷第117頁）及被告部落格相簿之列印資料（見
    偵字卷第78頁）在卷可稽，足認被告自白與事實相符，應堪
    採信。本件事證明確，被告犯行洵堪認定，應予依法論科。
二、核被告所為，係犯刑法第359條無故取得他人電磁紀錄罪、
    同法第305條恐嚇危害安全罪。被告自97年11月7日至同年月
    10日，多次發送簡訊與電子郵件恐嚇告訴人，所為時間密接
    ，且侵害法益相同，各行為之獨立性極為薄弱，依一般社會
    健全觀念，應視為數個舉動之接續施行，合為包括之一行為
    予以評價，屬接續犯。被告所犯上開無故取得他人電磁紀錄
    罪及恐嚇危害安全罪間，犯意個別，行為互異，應予分論併
    罰。公訴人雖未就被告發送附表編號9、10所示簡訊之恐嚇
    犯行起訴，惟該部分犯行與起訴部分成立接續犯，係實質上
    一罪關係，自為起訴效力所及，本院自得併予審理。爰審酌
    被告與告訴人感情生波，不思以理性方法尋求解決，卻憤
    而自告訴人之光碟內重製含告訴人裸照之電磁紀錄，並多次
    發送附表所示簡訊與電子郵件予告訴人，致告訴人心生恐懼
    ，手段應予非難，惟被告犯後坦承犯行，暨與告訴人間因和
    解金額差距過大，致迄今未能達成和解（見本院卷第29頁背
    面）等一切情狀，分別量處如主文所示之刑，並定其應執行
    刑及均諭知易科罰金之折算標準。
據上論斷，應依刑事訴訟法第273條之1第1項、第299條第1項前
段，刑法第359條、第305條、第41條第1項前段、第51條第5款，
刑法施行法第1條之1，判決如主文。
本案經檢察官呂俊儒到庭執行職務。
中    華    民    國    99    年    1     月    25    日
                  刑事第十九庭  法  官  高若珊
上正本證明與原本無異。
如不服本判決應於收受送達後10日內向本院提出上訴書狀，並應
敘述具體理由；其未敘述上訴理由者，應於上訴期間屆滿後20日
內向本院補提理由書（均須按他造當事人之人數附繕本）「切勿
逕送上級法院」。告訴人或被害人如對於本判決不服者，應具備
理由請求檢察官上訴，其上訴期間之計算係以檢察官收受判決正
本之日期為準。
                                書記官  游曉婷
中    華    民    國    99    年    1     月    25    日
附錄本案論罪科刑法條全文：
中華民國刑法第305條
以加害生命、身體、自由、名譽、財產之事，恐嚇他人致生危害
於安全者，處2年以下有期徒刑、拘役或3百元以下罰金。
中華民國刑法第359條
無故取得、刪除或變更他人電腦或其相關設備之電磁紀錄，致生
損害於公眾或他人者，處5年以下有期徒刑、拘役或科或併科20
萬元以下罰金。
附表：
┌──┬─────┬───────┬──────────────┬────┐
│編號│時間      │恐嚇方式      │主旨及內容                  │備註    │
├──┼─────┼───────┼──────────────┼────┤
│ 1  │97年11月7 │以甲○○使用之│主旨：光碟＠＠？            │見偵字卷│
│    │日3時35 分│電子郵件信箱  │內容：親愛的，如果我記得沒錯│第17頁正│
│    │6 秒      │versace@seed.n│，妳之前好像有跟我說過有一張│面      │
│    │          │et.net發送電子│上面寫限的光碟，我好想妳，妳│        │
│    │          │郵件至乙○○使│就這樣跑掉不回來，我只好看著│        │
│    │          │用之shyuan911@│照片想妳了....不知道妳拿走了│        │
│    │          │hotmail.com 電│沒？妳東西我都不敢亂動，妳又│        │
│    │          │子郵件信箱    │不出面，乾脆假日我沒事來找找│        │
│    │          │              │看好了，還是妳要跟我約個時間│        │
│    │          │              │自己親自來找找順便帶走？    │        │
├──┼─────┼───────┼──────────────┼────┤
│ 2  │97年11月9 │以甲○○使用之│主旨：妳居然跟我玩心機      │見偵字卷│
│    │日13時47分│電子郵件信箱  │內容：妳居然跟我用心機，騙我│第16頁正│
│    │18秒      │versace@seed.n│要跟我說話，然後帶姊姊來還找│面      │
│    │          │et.net發送電子│了搬家公司！妳真的太讓我失望│        │
│    │          │郵件至乙○○使│了！我一直還傻傻的以為妳真的│        │
│    │          │用之shyuan911@│願意跟我好好說明一切原由了！│        │
│    │          │hotmail.com 電│最後還跟我說有空約妳吃飯，妳│        │
│    │          │子郵件信箱    │根本連電話都不接，也不回，我│        │
│    │          │              │約鬼吃飯？我說過，妳怎麼對我│        │
│    │          │              │，我就會怎麼對妳，要玩心機妳│        │
│    │          │              │真的還太嫩了！我這次不會再心│        │
│    │          │              │軟了，妳欺人太甚了！只要今天│        │
│    │          │              │妳沒有出現！照片！我保證王如│        │
│    │          │              │江會收到整套！要怎麼做，妳自│        │
│    │          │              │己看著辦吧！                │        │
├──┼─────┼───────┼──────────────┼────┤
│ 3  │97年11月10│以甲○○使用之│主旨：要怎麼做，妳自己想想吧│見偵字卷│
│    │日20時9 分│電子郵件信箱  │...                         │第16頁背│
│    │42 秒     │versace@seed.n│內容：妳自己很清楚，妳虧欠我│面      │
│    │          │et.net發送電子│的越來越多了，我為妳瘦了多少│        │
│    │          │郵件至乙○○使│妳看到了嗎？到最後，妳還是沒│        │
│    │          │用之shyuan911@│對我把所有事情攤開說清楚，還│        │
│    │          │hotmail.com 電│是用騙的來搬走了東西，所以，│        │
│    │          │子郵件信箱    │這是我最後一次對妳的尊重了，│        │
│    │          │              │如果妳再不出面，我就會把那張│        │
│    │          │              │" 限"的光碟內容全部公開，第1│        │
│    │          │              │個就是給王如江，然後妳所有的│        │
│    │          │              │朋友，同事，家人....我已經把│        │
│    │          │              │醜話都說前頭了，也說的很清楚│        │
│    │          │              │了，妳家地址跟王如江的地址我│        │
│    │          │              │都有，妳遠傳的卡在我這，我一│        │
│    │          │              │直以為妳收走了，要怎麼做看妳│        │
│    │          │              │自己吧                      │        │
├──┼─────┼───────┼──────────────┼────┤
│ 4  │97年11月10│以甲○○使用之│主旨：要怎麼做，妳自己想想吧│見偵字卷│
│    │日20時9 分│電子郵件信箱  │...                         │第17頁背│
│    │50 秒     │versace88888@ │內容：妳自己很清楚，妳虧欠我│面      │
│    │          │hotmail.com 發│的越來越多了，我為妳瘦了多少│        │
│    │          │送電子郵件至陳│妳看到了嗎？到最後，妳還是沒│        │
│    │          │銳釩使用之shyu│對我把所有事情攤開說清楚，還│        │
│    │          │an9111@ hotmai│是用騙的來搬走了東西，所以，│        │
│    │          │l.com電子郵件 │這是我最後一次對妳的尊重了，│        │
│    │          │信箱          │如果妳再不出面，我就會把那張│        │
│    │          │              │" 限"的光碟內容全部公開，第1│        │
│    │          │              │個就是給王如江，然後妳所有的│        │
│    │          │              │朋友，同事，家人... 我已經把│        │
│    │          │              │醜話都說前頭了，也說的很清楚│        │
│    │          │              │了，妳家地址跟王如江的地址我│        │
│    │          │              │都有，妳遠傳的卡在我這，我一│        │
│    │          │              │直以為妳收走了，要怎麼做看妳│        │
│    │          │              │自己吧                      │        │
├──┼─────┼───────┼──────────────┼────┤
│ 5  │97年11月7 │以甲○○使用之│親愛的，妳跑了之後，妳的東西│見偵字卷│
│    │日12時58分│0000000000 號 │我都不敢亂動，但是我突然想起│第26、27│
│    │          │行動電話，發送│，妳跟我提過關於一張上面有寫│頁      │
│    │          │簡訊至乙○○使│" 限" 的光碟，不知道妳拿走了│        │
│    │          │用之行動電話  │沒？假日沒事乾脆我來找看看好│        │
│    │          │              │了，因為我好想妳，妳又跑掉不│        │
│    │          │              │出現，只好看妳的照片了...   │        │
├──┼─────┼───────┼──────────────┼────┤
│ 6  │97年11月7 │以甲○○使用之│反正妳也不在乎無所謂嘛，今天│見偵字卷│
│    │日15時14分│0000000000 號 │忙完我就會找看看那張" 限" 光│第29、30│
│    │          │行動電話，發送│碟，如果我運氣好妳沒帶走，我│頁      │
│    │          │簡訊至乙○○使│先看看內容，如果還不錯，我會│        │
│    │          │用之行動電話  │先跟妳的王如江分享^^        │        │
├──┼─────┼───────┼──────────────┼────┤
│ 7  │97年11月10│以甲○○使用之│所以妳決定不理囉？那張光碟那│見偵字卷│
│    │日13時26分│0000000000 號 │些" 限" 的照片也就可以對外發│第18頁  │
│    │（起訴書誤│行動電話，發送│佈了喔？妳考慮清楚哦。      │        │
│    │載為13時9 │簡訊至乙○○使│                            │        │
│    │分42秒）  │用之行動電話  │                            │        │
├──┼─────┼───────┼──────────────┼────┤
│ 8  │97年11月10│以甲○○使用之│妳自己很清楚，妳虧欠我越來越│見偵字卷│
│    │日20時19分│0000000000 號 │多了，我瘦了多少妳看到了嗎？│第19至22│
│    │          │行動電話，發送│到最後，妳還是沒有跟我把所有│頁      │
│    │          │簡訊至乙○○使│事攤開說清楚，還是用騙的來搬│        │
│    │          │用之行動電話  │走了東西，這是我最後一次對妳│        │
│    │          │              │的尊重，妳開機就會收到這封訊│        │
│    │          │              │息，妳收到我就會知道，當妳收│        │
│    │          │              │到這封訊息再不出面，我就會把│        │
│    │          │              │那張" 限" 的光碟內容全部公開│        │
│    │          │              │，第一個就是給王如江，然後妳│        │
│    │          │              │所有的朋友，同事，家人... 我│        │
│    │          │              │把醜話說前頭也說清楚了，妳家│        │
│    │          │              │地址跟王如江的地址我都有，妳│        │
│    │          │              │遠傳的卡在我這，我一直以為妳│        │
│    │          │              │早就收走了，要怎麼做看妳自己│        │
│    │          │              │吧。                        │        │
├──┼─────┼───────┼──────────────┼────┤
│ 9  │97年11月10│以甲○○使用之│我現在只有存在電腦裡面，因為│見偵字卷│
│    │日21時27分│0000000000 號 │妳運氣好，我燒錄機是壞的，妳│第24、25│
│    │          │行動電話，發送│繼續這樣不理，我會盡快去買一│頁      │
│    │          │簡訊至乙○○使│台的。                      │        │
│    │          │用之行動電話  │                            │        │
├──┼─────┼───────┼──────────────┼────┤
│ 10 │97年11月10│以甲○○使用之│好好考慮吧，我已經沒有耐性了│見偵字卷│
│    │日22時2 分│0000000000 號 │，我說過，只要妳要找我，任何│第22、23│
│    │          │行動電話，發送│時間都可以，建議妳先去信箱收│頁      │
│    │          │簡訊至乙○○使│信吧。                      │        │
│    │          │用之行動電話  │                            │        │
└──┴─────┴───────┴──────────────┴────┘

司法院資訊處製作；財團法人民間司法改革基金會備份。
